Inventaris van het centraal archief van het Ministerie van Economische Zaken, (1906) 1944-1965 (1975)
Nationaal Archief, Den Haag
- STUKKEN BETREFFENDE AFZONDERLIJKE ONDERWERPEN, II.
  - Tentoonstellingswezen, -1.852.16
    - Stukken betreffende instelling en toekenning van vacatiegeld aan de leden van de Centrale Commissie voor het Tentoonstellingswezen., 1948; 2786; 1 omslag
    - Stukken betreffende de in 1958 te Brussel gehouden wereldtentoonstelling., 1955-1960; 2787; 1 omslag
  - Statistiek, -1.852.4
    - Stukken betreffende de Centrale Commissie en het Centraal Bureau voor de Statistiek., 1942-1964; 2788-2812; 19 omslagen en 6 pakken
      - Algemeen.1953-1965, 2788
      - Samenstelling en vergaderingen van de Centrale Commissie.1946-1965, 2789; pak
      - Jaarverslagen van de Centrale Commissie en het Centraal Bureau.1954-1958, 2790
      - Organisatie Centraal Bureau.1945-1952, 2791
      - Begrotingen van en bezuinigingen bij het Centraal Bureau.1944-1960, 2792; pak
      - Personeel CBS.1949-1956, 2793
      - Werkplan 1949.1948, 2794
      - Publicaties.1949-1951, 2795
      - Europese samenwerking.1952-1965, 2796
      - Algemene tellingen, 2797-2800
        - Algemeen.1945-1958, 2797
        - Algemene Volkstellingen.1945-1961, 2798; 1 pak
        - Algemene bedrijfstellingen.1948-1964, 2799; 1 pak
        - Algemene woningtellingen.1954-1964, 2800; 1 pak
      - Handelsstatistiek.1950-1965, 2801; 1 pak
      - Indexcijfers groothandelsprijzen.1955-1956, 2802
      - Indexcijfers van de industriële productie.1958-1961, 2803
      - Indexcijfers van de kosten van levensonderhoud.1942-1964, 2804
      - Investeringsenquête.1949-1961, 2805
      - Middenstandsstatistiek.1954-1956, 2806
      - Omzetstatistiek detailhandel en ambacht.1958-1962, 2807
      - Statistiek van de gasvoorziening.1958-1959, 2808
      - Steekproefonderzoek werkgelegenheid en werkloosheid.1953, 2809
      - Voorraadstatistiek.1951-1952, 2810
      - Vreemdelingenverkeersstatistiek.1950-1952, 2811
      - Statistische werkzaamheden buiten het CBS om en coördinatie van de statistische werkzaamheden van CBS en bedrijfslichamen.1955-1963, 2812
    - Stukken betreffende geheimhouding van economisch-statistische CBS-gegegens ingevolge verzoeken van het bedrijfsleven., 1943-1950; 2813; 1 omslag
    - Stukken betreffende statistiek omtrent economische criminaliteit., 1947-1949; 2814; 1 omslag
    - Stukken betreffende beoordeling van een internationale nomenclatuur van doods- en ziekte-oorzaken, ten behoeve van een statistisch onderzoek door het CBS., 1948-1949; 2815; 1 omslag
    - Stukken betreffende instelling, samenstelling en werkzaamheden van de Commissie voor de Economische Statistiek en van subcommissies., 1949; 2816; 1 omslag
    - Stukken betreffende subsidiëring van het Institut International de Statistique., 1949-1952; 2817; 1 omslag
    - Stukken betreffende toepassing van de Wet op de Economische Statistieken., 1951-1965; 2818; 1 omslag
  - Wetenschap. Letteren (oa. auteursrechten), -1.854
    - Stukken betreffende het gebruik van de Friese taal in het rechtsverkeer en binnen de overheid., 1952-1956; 2819; 1 omslag
    - Tekst van een voordracht van Dr. H.M. Hirschfeld voor de 5e landdag voor economen over de betekenis van de economische wetenschap voor de samenleving., 1955; 2820; 1 stuk
    - Stukken betreffende zittingen van het Permanent Comité van het Internationaal Bureau voor de Bescherming van literaire en artistieke werken., 1960; 2821; 1 omslag
    - Stukken betreffende verhoging van de bijdrage voor het Bureau van de Berner Conventie inzake auteursrechten., 1962; 2822; 1 omslag
  - Televisie, -1.858.177
    - Stukken betreffende het beleid ten aanzien van de ontwikkeling en financiering van televisie., 1949-1955; 2823; 1 omslag
    - Stukken betreffende beoordeling van invoering van commerciële televisie., 1959-1962; 2824; 1 pak
  - Civiele verdediging, -1.862
    - Stukken betreffende deelname aan de Commissie voor de Voorbereiding van een Wettelijke Regeling van de Rampenbestrijding en de Burgerlijke Verdediging., 1946-1947; 2825; 1 omslag
    - Rapport van de Werkcommissie voor de Economische Verdedigingsvoorbereiding., 1947; 2826; 1 stuk
    - Stukken betreffende vordering van gebouwen in geval van oorlog, ter instandhouding van het overheidsapparaat en ten behoeve van de burgerlijke verdediging., 1951-1953; 2827; 1 omslag
    - Stukken betreffende het aanschaffen van brandweermaterieel ten behoeve van de Bescherming Bevolking, in overleg met de Subcommissie Aanschaffingen Bescherming Bevolking., 1951-1954; 2828; 1 pak
    - Stukken betreffende het opzetten van een distributie- en rantsoeneringssysteem in geval van oorlog., 1951-1954; 2829; 1 omslag
    - Stukken betreffende toepassing en wijziging van de Wet ter verzekering van het beschikbaar blijven van goederen voor het geval van oorlog, oorlogsgevaar, daaraan verwante of daarmede verband houdende buitengewone omstandigheden., 1952-1962; 2830; 1 omslag
    - Stukken betreffende intrekking van de Wet van 22 december 1919, houdende maatregelen ter verkrijging van de beschikking over vervoermiddelen., 1953; 2831; 1 omslag
    - Stukken betreffende deelname aan cursussen van het Defensiestudiecentrum., 1953-1956; 2832; 1 omslag
    - Stukken betreffende de vaststelling van vitale objecten in geval van oorlog, in overleg met de Nationale Sleutelpuntencommissie., 1953-1956; 2833; 1 omslag
    - Stukken betreffende voorraadvorming en grondstoffenvoorziening in oorlogstijd., 1953-1958; 2834; 1 omslag
    - Stukken betreffende overdracht van ministeriële bevoegdheden aan Economische Commissarissen in geval van oorlog., 1954-1955; 2835; 1 omslag
    - Stukken betreffende het treffen van wettelijke voorzieningen ten aanzien van prestatieplichten in geval van oorlog., 1954-1956; 2836; 1 omslag
    - Stukken betreffende bescherming van gas- en elektriciteitsbedrijven in geval van oorlog., 1954-1958; 2837; 1 omslag
    - Stukken betreffende lezingen inzake economische verdedigingsvoorbereiding, gehouden voor diverse militaire en niet-militaire instanties., 1954-1961; 2838-2841; 4 omslagen
      - Defensiestudiecentrum.1954-1956, 2838
      - Luchtmacht Stafschool.1957, 2839
      - Marine Stafschool.1958-1961, 2840
      - Petroleum Planning Committee.1958, 2841
    - Stukken betreffende samenstelling van lijsten van vitale bedrijven in oorlogsomstandigheden., 1954-1962; 2842; 1 pak
    - Stukken betreffende verlenging van de werkingsduur van de Distributiewet 1939., 1954-1965; 2843; 1 omslag
    - Stukken betreffende bescherming tegen de gevolgen van gebruik van kernwapens., 1955-1956; 2844; 1 omslag
    - Stukken betreffende het treffen van voorbereidingen voor de distributie van aardolieproducten in verband met de Suez-crisis., 1956-1957; 2845; 1 omslag
    - Stukken betreffende totstandkoming en wijziging van de Aardoliedistributiebeschikking 1956 en hierop gebaseerde regelingen en instelling van een Bureau voor aardolieproducten., 1956-1957; 2846; 1 omslag
    - Stukken betreffende totstandkoming van het Distributiekostenbesluit., 1956-1957; 2847; 1 omslag
    - Stukken betreffende het Ontwerp-Vervoersnoodwet, ter instandhouding van het vervoer in van geval van oorlog of andere buitengewone omstandigheden., 1958-1959; 2848; 1 omslag
    - Stukken betreffende totstandkoming van nieuwe gemeenschappelijke regelingen als bedoeld in artikel 12, derde lid, van de Distributiewet 1939 als gevolg van de wijziging van de indeling van gemeenten in distributiekringen., 1958-1960; 2849; 1 omslag
    - Stukken betreffende intrekking van de Hamsterbeschikking 1940., 1959; 2850; 1 omslag
    - Stukken betreffende totstandkoming van de Hamsterwet., 1961-1962; 2851; 1 omslag
    - Stukken betreffende vrijstelling van militaire goederen ten aanzien van in- en uitvoerverboden., 1962-1964; 2852; 1 omslag
    - Stukken betreffende inventarisatie van beschikbare goederenvoorraden in havens in geval van oorlog., 1962-1965; 2853; 1 omslag
  - Algemene structurele opbouw en inrichting van de economische verdedigingsvoorbereiding, -1.863
    - Stukken betreffende bestudering van de wenselijkheid van en de te treffen maatregelen voor een nieuwe crisisorganisatie., 1948-1950; 2854; 1 omslag
    - Minuten van uitgaande stukken van de afdeling Militaire Voorziening van de directie voor Industrie en Groothandel van het directoraat-generaal voor Handel en Nijverheid, met bijlagen., 1950-1951; 2855; 1 omslag
    - Stukken betreffende prioriteitverlening aan orders ten behoeve van militaire voorziening., 1951-1952; 2856; 1 omslag
    - Uitgaande nota's en brieven van de afdeling Economische Defensieaangelegenheden van de directie Industrie en Groothandel c.q. Industrie en Handel, met bijlagen, doorslagen., 1952-1956; 2857; 1 pak
    - Stukken betreffende bestudering van de energievoorziening in oorlogstijd., 1952-1957; 2858; 1 omslag
    - Stukken betreffende bezoek van Engelse ambtenaren in verband met oriëntatie op het terrein van economische verdedigingsvoorbereiding., 1954-1958; 2859; 1 omslag
  - Militaire productie, -1.864
    - Stukken betreffende een wetsontwerp tot bescherming van (industriële) staatsgeheimen., 1948-1950; 2860; 1 omslag
    - Nota's van de afdeling Militaire Voorziening., 1948-1950; 2861; 1 pak
    - Stukken betreffende de Nederlandse Militaire Voorzieningsraad., 1948-1951; 2862; 1 pak
      Deels archief van de Raad.
    - Stukken betreffende productiemogelijkheden en -capaciteit van militair materieel en munitie in Nederland., 1948-1952; 2863; 1 pak
    - Minuten van uitgaande stukken van de afdeling Militaire Voorziening., 1949-1950; 2864; 1 omslag
    - Stukken betreffende raming van benodigde deviezen voor aankoop van militaire goederen in het buitenland., 1949-1950; 2865; 1 omslag
    - Stukken betreffende inventarisatie van de behoefte aan militair materieel., 1949-1951; 2866; 1 pak
    - Stukken betreffende vestiging in Nederland van een dochteronderneming van de Zwitserse wapenfabriek Hispano Suiza SA., 1950-1951; 2867; 1 omslag
    - Stukken betreffende regeling van de verdeling van schaarse grondstoffen ten behoeve van militaire productie., 1950-1952; 2868; 1 pak
    - Stukken betreffende import van grondstoffen en halffabrikaten ten behoeve van de uitvoering van militaire orders door de Nederlandse industrie., 1951-1952; 2869; 1 pak
    - Stukken betreffende mogelijkheden van productie door diverse bedrijven van goederen voor militair gebruik., 1951-1952; 2870; 1 omslag
    - Stukken betreffende plaatsing van militaire orders in binnen- en buitenland., 1951-1953; 2871; 1 omslag
    - Stukken betreffende opdrachtverlening aan en openbare aanbesteding van militaire orders bij het bedrijfsleven in Nederland en de Benelux., 1951-1954; 2872; 1 omslag
    - Stukken betreffende instelling van een Europese bewapeningspool en de controle daarop in het kader van de WEU en de NAVO., 1954-1957; 2873; 1 pak
    - Stukken betreffende instelling van een zogenaamd f 100 miljoen-fonds ter bevordering van de militaire productie., 1955-1956; 2874; 1 omslag
  - Militaire verdediging, -1.865
    - Stukken betreffende wijziging van richtlijnen voor vrijstelling of uitstel van militaire dienst., 1946-1947; 2875; 1 omslag
    - Stukken betreffende vergaderingen van de Raad van Militaire Aangelegenheden van het Koninkrijk., 1949-1951; 2876; 1 pak
    - Stukken betreffende de Ontwerp-inkwartieringswet., 1951-1952; 2877; 1 omslag
    - Stukken betreffende wijziging en toepassing van de Inkwartieringswet., 1952-1953; 2878; 1 omslag
    - Stukken betreffende vergaderingen van de Algemene Verdedigingsraad., 1953-1955; 2879; 1 omslag
    - Stukken betreffende wijziging van het Inkwartieringsbesluit., 1953-1964; 2880; 1 omslag
  - Recht. Justitie (Rechtspleging. Rechterlijke organisatie), -1.87
    - Stukken betreffende beoordeling van regelingen op het gebied van bedrijfsrechtspraak., 1942-1944; 2881; 1 omslag
    - Stukken betreffende aanbieding aan het Commissaris-Generaal voor de Nederlandse Economische Belangen in Duitsland van een, met het oog op de berechting van Duitse oorlogsmisdadigers, door het Rijksbureau voor Metalen opgemaakt rapport betreffende de wegvoering van goederen uit Nederlandse bedrijven., 1945; 2882; 1 omslag
    - Stukken betreffende herstel van de opsporingsbevoegdheid van de ambtenaren der invoerrechten en accijnzen., 1945; 2883; 1 omslag
    - Stukken betreffende wijziging van de Distributiewet 1939, de Prijsopdrijvings- en Hamsterwet 1939 en de Bodemproduktiewet 1939 ter voorkoming van bewijsmoeilijkheden ten aanzien van de in deze wetten omschreven strafbare feiten., 1946; 2884; 1 omslag
    - Stukken betreffende tewerkstelling van politieke delinquenten en geïnterneerden., 1946-1948; 2885; 1 omslag
    - Stukken betreffende aanspraken van diverse particuliere personen op schadevergoedingen door de Staat., 1946-1959; 2886; 1 pak
    - Stukken betreffende richtlijnen voor de wetgevingstechniek., 1948-1953; 2887; 1 omslag
    - Stukken betreffende een gerechtelijke procedure tussen de Staat en de Onderlinge Verzekeringsmaatschappij 'De Auto Onderlinge'., 1949-1953; 2888; 1 omslag
    - Stukken betreffende gerechtelijke procedures tussen de Staat enerzijds en (ex)ambtenaren, particulieren of bedrijven anderzijds ter van eisen van schadeloosstelling., 1949-1962; 2889; 1 pak
    - Stukken betreffende de Ontwerp-wet Beroep Administratieve Beschikkingen., 1950-1958; 2890; 1 omslag
    - Stukken betreffende beoordeling door de (plaatsvervangend) contactambtenaar voor het ministerie van processen-verbaal, vonnissen en gratieverzoeken inzake overtredingen van economische regelgeving., 1951-1965; 2891-2898; 6 pakken en 2 omslagen
      - Afbetalingsbeschikking 1956, c.q. Wet op het Afbetalingsstelsel 1961.1957-1965, 2891; omslag
      - Prijzenwet.1951-1965, 2892
      - Uitverkopenwet 1956.1958-1965, 2893
      - Vestigingswet.1959-1965, 2894
      - Wet Beperking Cadeaustelsel.1956-1964, 2895
      - Wet Economische Mededinging.1953-1965, 2896
      - Wet op de Bedrijfsorganisatie.1958-1962, 2897; omslag
      - Winkelsluitingswet.1952-1965, 2898
    - Stukken betreffende verlenen van concessies voor aanleg van gasleidingen aan de Koninklijke Nederlandsche Hoogovens en Staalfabrieken NV ten behoeve van de mogelijkheid van toepassing van de Belemmeringenwet Privaatrecht., 1959-1960; 2899; 1 omslag
    - Stukken betreffende de Staatscommissie Ondernemingsrecht., 1959-1962; 2900; 1 omslag
  - Buitenlandse aangelegenheden en internationale verhoudingen, -1.88
    - Stukken betreffende beantwoording van vragenlijsten van internationale organisaties., 1948; 2901; 1 omslag
    - Stukken betreffende (periodieke) verslaggeving van vergaderingen van diverse internationale organisaties., 1955-1962; 2902; 1 omslag
    - Stukken betreffende besprekingen met de Commissie Internationale Vraagstukken van Werkgevers- en Werknemersorganisaties., 1959-1961; 2903; 1 omslag
    - Verenigde Naties, -1.883.12
      - Stukken betreffende werkzaamheden van dr. C.L. Patijn als Nederlands gedelegeerde bij de VN., 1947; 2904; 1 omslag
      - Stukken betreffende onderzoek door de VN naar financiering van de economische ontwikkeling van laag-ontwikkelde landen., 1951; 2905; 1 omslag
      - Stukken betreffende beantwoording van VN-questionnaires., 1951-1965; 2906; 1 omslag
      - Stukken betreffende omschrijving van het Nederlandse douanegebied ten behoeve van de VN., 1952; 2907; 1 omslag
      - Stukken betreffende eventuele oprichting van een intergouvernementale studiegroep voor staal in het kader van de Verenigde Naties., 1953; 2908; 1 omslag
      - Stukken betreffende beoordeling van VN-rapporten., 1953-1961; 2909; 1 omslag
      - Stukken betreffende goedkeuring en wijziging van een VN-verdrag inzake de status van statenlozen., 1956-1959; 2910; 1 omslag
      - Stukken betreffende VN-conferenties over het maritiem volkenrecht., 1958-1965; 2911; 1 omslag
      - Stukken betreffende algemene vergaderingen van de VN., 1958-1965; 2912; 1 omslag
      - Stukken betreffende behandeling in de VN van internationale grondstoffenvraagstukken., 1959-1960; 2913; 1 omslag
      - Stukken betreffende de Commission on International Commodity Trade., 1962-1963; 2914; 1 omslag
      - Conferenties/congressen van VN-organisaties., 1958-1965; 2915-2916; 2 omslagen
        - Wereldhandelsconferentie, inzonderheid ten aanzien van de grondstoffenproblematiek.1964-1965, 2915
        - VN-conferentie inzake zink en lood c.q. de ILZS.1958-1965, 2916
      - Economische commissie voor Azië en het Verre Oosten, -1.883.12 ECAFE
        - Stukken betreffende behandeling van aangelegenheden met betrekking tot de Economische Commissie voor Azië en het Verre Oosten., 1951-1957; 2917; 1 omslag
      - Economische Commissie voor Europa, -1.883.12 ECE
        - Stukken betreffende vertegenwoordiging van Nederland in de Kolencommissie van de ECE., 1946-1948; 2918; 1 omslag
        - Stukken betreffende behandeling van aangelegenheden met betrekking tot de Emergency Economic Committee for Europe en de Economic Commission for Europe., 1946-1950; 2919; 1 pak
        - Stukken betreffende voorbereiding van en het rapporteren over de eerste bijeenkomst van de ECE., 1947; 2920; 1 omslag
        - Stukken betreffende invoer en financiering van hout door middel van het Houtcomité van de ECE., 1947-1950; 2921; 1 pak
        - Stukken betreffende werkzaamheden van de ECE en van (sub)commissies., 1947-1950; 2922; 1 pak
        - Stukken betreffende statistische werkzaamheden in ECE-verband., 1947-1962; 2923; 1 omslag
        - Stukken betreffende diverse comité's van de ECE., 1948-1965; 2924-2948; 14 omslagen en 11 pakken
          - Comité voor Industrie en Grondstoffen.1951-1962, 2924
          - Comité voor Industriële Ontwikkeling en Handel.1948, 2925
          - Elektriciteitscomité.1951-1958, 2926; pak
          - Elektriciteitscomité.1959-1965, 2927; pak
          - Gascomité.1956-1965, 2928; pak
          - Handelscomité, 2929-2935
            - Beraadslagingen van financiële experts inzake het multilaterale compensatie-systeem.1956-1965, 2929
            - Groep van deskundigen op het gebied van de buitenlandse handel.1958-1964, 2930
            - Handelscomité.1954-1965, 2931; pak
            - Vereenvoudiging van exportdocumenten.1958-1965, 2932
            - Werkgroep voor Arbitrage.1955-1964, 2933; pak
            - Werkgroep voor Assurantieproblemen.1957-1965, 2934
            - Werkgroep voor Jaarbeurzen.1955-1963, 2935
          - Handelscomité.1948-1949, 2936
          - Handelscomité.1949, 2937
          - Houtcomité.1947-1948, 2938
          - Houtcomité.1948-1956, 2939; pak
          - Houtcomité.1951-1957, 2940
          - Houtcomité.1957-1965, 2941; pak
          - Huisvestingscomité.1951-1964, 2942
          - Kolencomité.1948-1950, 2943
          - Kolencomité.1951-1958, 2944; pak
          - Kolencomité.1958-1962, 2945; pak
          - Landbouwcomité.1954-1965, 2946
          - Staalcomité.1951-1957, 2947; pak
          - Staalcomité.1957-1964, 2948; pak
        - Stukken betreffende beantwoording van questionnaires van de Food and Agricultural Organization en de ECE inzake hout., 1949-1962; 2949-2950; 2 pakken
          - 1949-1957, 2949
          - 1958-1962, 2950
        - Stukken betreffende behandeling van aangelegenheden met betrekking tot de ECE., 1949-1965; 2951; 1 omslag
        - Stukken betreffende besprekingen in ECE-verband inzake de handel tussen Oost- en West-Europa en met name over graanleveranties door Oost-Europese aan West-Europese landen., 1950-1953; 2952; 1 omslag
        - Stukken betreffende samenwerking tussen de ECE en de Economic Commission for Asia and the Far East bij de levering van kapitaalgoederen en ijzer en staal uit Europa aan Azië., 1951-1952; 2953; 1 omslag
        - Stukken betreffende bijeenkomsten van de ECE., 1951-1965; 2954-2955; 2 pakken
          - 07e-13e zitting, 2954
          - 14e-20e zitting, 2955
        - Stukken betreffende instructies voor de Nederlandse vertegenwoordigers in de verticale commissies van de Organisatie voor Economische Europese Samenwerking en de ECE., 1954-1956; 2956; 1 omslag
        - Stukken betreffende toezending van statistische gegevens aan de Kolencommissie van de ECE en aan de statistische afdeling van de Hoge Autoriteit van de Europese Gemeenschap voor Kolen en Staal., 1954-1963; 2957; 1 pak
        - Stukken betreffende beantwoording van questionnaires van de ECE inzake ijzer en staal., 1955-1961; 2958; 1 omslag
        - Stukken betreffende behandeling in de ECE van het door de Sovjet-Unie gedane voorstel voor een Europese overeenkomst voor economische samenwerking., 1956-1957; 2959; 1 omslag
        - Stukken betreffende behandeling van waterverontreinigingsvraagstukken in ECE-verband., 1958-1962; 2960; 1 omslag
        - Stukken betreffende bijeenkomsten van de permanente vertegenwoordigers van de westerse landen bij de ECE., 1963-1965; 2961; 1 omslag
      - Economische commissie voor Latijns Amerika, -1.883.12 ECLA
        - Stukken betreffende regeling van de deelneming van Suriname en de Antillen aan de werkzaamheden van de Economische Commissie voor Latijns Amerika., 1948-1949; 2962; 1 omslag
      - Economische en Sociale Raad (ECOSOC), -1.883.12 ECS
        - Stukken betreffende behandeling van aangelegenheden met betrekking tot zittingen van de ECOSOC., 1947-1948; 2963; 1 omslag
        - Stukken betreffende totstandkoming van een internationale overeenkomst inzake de productie en export van opium., 1949-1953; 2964; 1 omslag
        - Stukken betreffende reorganisatie van de ECOSOC., 1951; 2965; 1 omslag
        - Stukken betreffende het lidmaatschap en de zittingen van de ECOSOC., 1954-1957; 2966; 1 omslag
        - Stukken betreffende een ontwerp-verdrag van de ECOSOC inzake tenuitvoerlegging van internationale scheidsrechterlijke uitspraken., 1955-1958; 2967; 1 omslag
      - Voedsel- en landbouworganisatie, -1.883.12 FAO
        - Verslag van de Nederlandse Delegatie naar de Derde Jaarlijkse Conferentie van de FAO te Genève, met geleidebrief., 1947; 2968; 1 omslag
        - Stukken betreffende behandeling van aangelegenheden met betrekking tot de Voedsel- en landbouworganisatie van de Verenigde Naties., 1954-1965; 2969; 1 omslag
      - Internationale arbeidsorganisatie, -1.883.12 ILO
        - Stukken betreffende werkzaamheden van en delegatie naar de subcomissies van de Internationale Arbeidsorganisatie te Genève., 1949-1950; 2970; 1 pak
      - Internationale monetair fonds, -1.883.12 IMF
        - Stukken betreffende verzoeken aan het ministerie van Financiën om deel te mogen nemen aan de consultaties van het Internationaal Monetair Fonds en om verslagen van de met het IMF gevoerde besprekingen., 1956-1958; 2971; 1 omslag
      - Internationale handelsorganisatie, -1.883.12 ITO
        - Stukken betreffende werkzaamheden van de Subcommissie voor het Kartelvraagstuk van de Studiecommissie voor de Wereldconferentie over handel en werkgelegenheid., 1946; 2972; 1 omslag
        - Stukken betreffende het geven van instructies aan Nederlandse delegaties naar ITO-conferenties., 1946-1947; 2973; 1 omslag
        - Stukken betreffende samenstelling van en rapportage door de Nederlandse delegatie naar de Internationale Conferentie over handel en werkgelegenheid te Havana., 1946-1948; 2974; 1 omslag
        - Stukken betreffende onderzoek naar de mogelijkheid van een interpretatief voorbehoud ten aanzien van artikel 12 bij de ratificatie van het Havana Charter ter tegemoetkoming aan door de Ondernemersraad voor Nederlandsch-Indië naar voren gebrachte bezwaren., 1948-1949; 2975; 1 omslag